臺灣基隆地方法院交通事件裁定　　　　　94年度交聲字第11號
移送機關即
原處分機關　交通部公路總局台北區監理所基隆監理站
異　議　人
即受處分人　乙○○　男　44歲.
上列受處分人因違反道路交通管理處罰條例案件，對於交通部公
路總局台北區監理所基隆監理站中華民國93年12月14日所為之處
分（原處分案號：基監字第裁42─R00000000 號）聲明異議，本
院裁定如下：
    主  文
異議駁回。
    理  由
一、按「汽車駕駛人於行駛道路時，使用手持式行動電話進行撥
    接或通話者，處新臺幣三千元罰鍰。」「機器腳踏車駕駛人
    行駛於道路時，使用手持式行動電話進行撥接或通話者，處
    新臺幣一千元罰鍰。」「前二項實施及宣導辦法，由交通部
    定之。」道路交通管理處罰條例第31條之1 定有明文。又按
    汽車駕駛人行駛道路禁止使用手持式行動電話實施及宣導辦
    法第第9 條第1 項規定汽車駕駛人於行駛道路時，使用手持
    式行動電話進行撥接或通話之處罰，自中華民國90年9 月1
    日起實施。
二、原處分意旨略以：基隆市警察局第一分局執勤員警於93年10
    月29日下午2 時55分在基隆市○○路、愛四路口處查獲異議
    人乙○○駕駛車號M5─656 號營業小客車，於行駛道路時使
    用手持行動電話進行撥接，經製單舉發移送交通部公路總局
    台北區監理所基隆監理站處理，依道路交通安全處罰條例第
    31 條 之1 第1 項之規定裁決罰鍰新台幣3000元。
三、異議人乙○○則異議稱：其是在基隆市○○路轉仁一路口電
    話響，而至仁一、愛四紅紅燈時接電話，隨後勤務車行駛至
    其車旁而攔查，就開立紅單，其不是道路行駛接電話，與紅
    單內容駕駛汽車行駛於道路使用手持電話不符，乃就原處分
    聲明異議云云。
四、經查，本件受處分人即異議人乙○○，於右揭時、地，駕車
    行駛道路時使用手持式行動電話之違規事實，業據舉發之基
    隆市警察局第一分局延平街派出所巡佐丙○○到院結證：「
    當時我值十四點至十六點的巡邏勤務，當時我跟甲○○一起
    執勤，他開巡邏車，我坐在右前座，車子由仁一路往瑞芳的
    方向在行進中，經過電信生活館前面時，異議人駕車跟我同
    方向併行，他是在我的右手邊，車子在行進中，我有看見他
    在講行動電話，他是右手拿行動電話在講話，所以我把他攔
    下來，攔下來的地點在仁一路跟愛四路口未過交叉路口，他
    的車頭有點右轉逆向停在愛四路口的方向（那邊是南向北的
    單行道，他是逆向停在南向的方向），我攔下來他就沒有再
    講，當時異議人還特別跟甲○○講不要寫開車的時候打行動
    電話，要寫輕壹點的條款，甲○○沒有同意，甲○○開完舉
    發單後異議人還特別講你們警察為什麼民調那麼低，就是不
    通人情。（法官問他是在等紅燈時接通電話，還是在開車中
    講行動電話？）他在行進中就在講行動電話。（法官問你攔
    下來時仁一路、愛四路口是紅燈還是綠燈？）是綠燈。」等
    語（見本院94年1 月31日訊問筆錄），並據舉發之基隆市警
    察局第一分局延平街派出所警員巡佐甲○○到院結證：「我
    跟丙○○巡佐是值十四時到十六時的巡邏勤務，由我開車，
    溫巡佐是帶班，他坐在副駕駛座，我們由愛三路右轉仁一路
    ，那邊是四線道，他在是最外側第四車道靠近電信局那個車
    道，我是在外側第三車道，他就是在我車子的右邊，我們車
    子在行進中，還沒有過愛四路在中華電信生活館那邊，正在
    行駛中，溫巡佐跟我講說異議人開車看見我們巡邏車來還在
    講行動電話，我有看，當時異議人車子還在行進中有在講行
    動電話，由溫巡佐搖下車窗攔停，異議人在仁一路愛四路口
    才停車，當時仁一路還是綠燈，我車子經過十字路口我才下
    車走過來，就依法舉發，我有叫他出示證件，他有出示駕照
    、行照，我就跟異議人講違規的條例，我有翻法條給他看，
    是在告發單後面有印，他叫我說不要舉發那麼重，叫我開其
    他的法條，類似說情，看我們警察能不能通情，我有跟他講
    說要依法舉發，他就講說你們警察為什麼民調那麼低，就是
    因為你們不通人情。異議人原本拒簽，我告訴他說如果你拒
    簽的話沒有關係，到時候要送去監理單位，監理單位還會在
    加開壹條不服取締，他才不高興的簽。」等情（見本院94年
    1 月31日訊問筆錄），並有基隆市警察局基警交字第R00000
    000 號舉發違反道路交通管理事件通知單一紙在卷可稽。按
    交通警員製單舉發違反道路交通管理處罰條例所列之違規事
    實，本質上為行政處分，係公務員基於職務上權力，依法就
    特定之具體事件所為具有公法上效果之單方行政行為，基於
    公務員為公法上行為具有公信力之原則，該行政處分當可被
    推定為真正，其據以依法處分之事實認定亦為正確無誤，本
    此公信原則，乃立法者賦予行政機關制定違反道路交通事件
    統一裁罰標準及處理細則，使值勤警員得當機處分以維護交
    通秩序、安全之行政目的。本件現場舉發員警與異議人素昧
    平生，並無仇隙，衡情當無設詞攀誣、濫予舉發之理，本件
    既無任何證據足證警員有捏造事實、違法取締之情事，則執
    勤警員本其維護交通秩序、安全職責所為之舉發，自應受到
    合法、正確之推定，故異議人本件駕駛車號M5─656 號營業
    小客車，於行駛道路時使用手持行動電話進行撥接之事實，
    至堪認定。至於異議人亦供稱其沒有證據可以證明其異議乙
    節，並無法證明異議人非駕車行駛道路而係等紅燈時撥接行
    動電話。綜上所述，異議人所辯不足採信。從而，原處分機
    關援引首揭規定裁處罰鍰並無不當，本件異議為無理由，應
    予駁回。
五、據上論斷，應依道路交通案件處理辦法第19條裁定如主文。
中　　華　　民　　國　　94　　年　　2 　　月　　25　　日
                  交通法庭法  官  鄭景文
以上正本證明與原本無異。
對於本件裁定如有不服，應於收受送達後5 日內，向本院提出抗
告書狀（應附繕本），敘述抗告之理由，抗告於臺灣高等法院。
中　　華　　民　　國　　94　　年　　2 　　月　　25　　日
                          書記官  陸清敏
